臺灣臺北地方法院小額民事判決
111年度北小字第359號
原      告  許雅婷  


訴訟代理人  陳敏    
被      告  簡吟潔  



上列當事人間請求損害賠償事件，本院於中華民國111年3月1日
言詞辯論終結，判決如下︰
    主      文
原告之訴駁回。
訴訟費用新臺幣壹仟元由原告負擔。
    事實及理由
一、按因侵權行為涉訟者，得由行為地之法院管轄，民事訴訟法
    第15條第1項定有明文。經查，本件侵權行為地在訴外人締
    潔國際股份有限公司(址設臺北市○○區○○街00○0號10樓，下
    稱締潔公司)，有經濟部商工登記公示資料查詢服務可稽，
    本院自有管轄權，合先敘明。
二、原告主張：被告為締潔公司之負責人，未經原告同意，擅自
    於民國110年6月3日在締潔公司網頁刊登原告所開設之「小
    白犬維納斯SPA美體美容工作室」之訊息，原告懷疑和臺北
    市東明社會住宅物業管理中心(下稱東明社宅物管中心)所稱
    之檢舉人有關，其目的為讓原告違約，終止與臺北市都市發
    展局(下稱都發局)之租賃契約，被告將網頁上原告的個資、
    電話、圖片及資料張貼在締潔公司的網站，有盜用原告之個
    資及侵害智慧財產權，並影響原告和家人的租賃權益，並致
    原告罹患之思覺失症狀病情加重，精神受創無法工作，原告
    受有2個月無法工作之損失新臺幣(下同)42,240元、找人寫
    訴訟狀支出10,000元、看醫生支出醫療費用5,000元，及交
    通費、電話費、影印費等支出3,000元，合計60,240元，爰
    依侵權行為法律關係，請求被告賠償50,000元，為此提起本
    件訴訟等語，並聲明：被告應給付原告50,000元，及自起訴
    狀繕本送達翌日起至清償日止，按週年利率5%計算之利息。
三、被告則以：被告使用的是原告公開的資訊，已經檢察官為不
    起訴處分確定，又都發局是否取消原告於東明社宅之租賃契
    約，及原告之思覺失調症狀之加深，均與被告的行為無相當
    因果關係，原告之請求並無理由等語，資為抗辯，並聲明：
    原告之訴駁回。
四、本院得心證之理由：
  ㈠按因故意或過失，不法侵害他人之權利者，負損害賠償責任
    。故意以違背善良風俗之方法，加損害於他人者亦同，民法
    第184條第1項定有明文。又此侵權行為之成立，須行為人因
    故意過失不法侵害他人權利，亦即行為人須具備歸責性、違
    法性，並不法行為與損害間有因果關係，始能成立，且主張
    侵權行為損害賠償請求權之人，對於侵權行為之成立要件應
    負舉證責任（最高法院100年度台上字第328號判決要旨參照
    ）。再按當事人主張有利於己之事實者，就其事實有舉證之
    責任，民事訴訟法第277條亦有規定。又民事訴訟如係由原
    告主張權利者，應先由原告負舉證之責，若原告先不能舉證
    ，以證實自己主張之事實為真實，則被告就其抗辯之事實即
    令不能舉證，或其所舉證據尚有疵累，亦應駁回原告之請求
    （最高法院100年度台上字第415號判決要旨參照）。
　㈡原告主張被告未經其同意即將其開設之「小白犬維納斯SPA美
    體美容工作室」之訊息刊登於所經營之締潔公司網站，有侵
    害原告之個資及智慧財產權，應負侵權責任並賠償所受前揭
    損害云云，經查，原告訴訟代理人於臺灣臺北地方檢署(下
    稱臺北地檢署)110年度偵字第23185號案件偵訊時即自陳小
    白犬維納斯SPA媒體美容工作室，於去(109)年6、7月時，委
    託網路商刊登網路廣告等語，有訊問筆錄可稽(見本院卷第9
    7頁)，即關於「小白犬維納斯SPA美體美容工作室」之訊息
    ，業經原告自行公開於網路上，屬公開之資訊，任一網路使
    用者均可能由網路搜尋得知，復參酌被告係以「犬」、「美
    容」等關鍵字搜尋網路上公開之店名、電話及地址等資料，
    搜尋到「小白犬維納斯SPA美體美容工作室」之訊息並放置
    在締斯公司網站作為黃頁搜尋之用，則小白犬維納斯SPA美
    體美容工作室」之訊息，係屬個人資料保護法第6條第1項第
    3款規定之「其他已合法公開之個人資料」，為法定除外之
    個人資料，應不受個人資料保護法之保護，故被告於締潔公
    司網站植入「小白犬維納斯SPA美體美容工作室」之訊息以
    增加瀏覽量，自難認有侵害原告個資之行為而應負侵權責任
    ；至侵害智慧財產權部分，原告並未舉證證明該等訊息有何
    著作、專利或商標權存在，自亦難認被告有侵害原告智慧財
    產權而應負侵權責任；再參都發局查得「小白犬維納斯SPA
    美體美容工作室」之訊息，係刊登於「iwalk愛走購物商城
    」及「www.myre.life.tw個人商城網站」，因而依規定記予
    警告並請告訴人(即原告)遵守租約相關規定，並非因被告所
    經營網站之刊登行為所致，顯見都發局發函之原因與被告無
    涉，亦有臺北地檢署檢察官110年度偵字第23185號不起訴處
    分書可憑(見本院卷第23頁)，亦即都發局發現原告於東明社
    宅內經營「小白犬維納斯SPA美體美容工作室」違反租約之
    事實，並非因被告於締斯公司網站張貼「小白犬維納斯SPA
    美體美容工作室」之訊息所致，則原告主張因被告於締斯公
    司網站張貼「小白犬維納斯SPA美體美容工作室」之訊息，
    致其可能遭到都發局要求搬離東明社宅，侵害原告和家人的
    租賃權益云云，亦非可採。
　㈢至原告主張因被告侵害其個資一事，導致原告思覺失調症狀
    加重，固提出診斷證明書為據(見本院卷第15頁)，然被告對
    原告未構成侵權行為，已如前述，則縱原告所罹患之思覺失
    調症狀加重為真正，亦難認與被告於網站張貼「小白犬維納
    斯SPA美體美容工作室」訊息之行為有相當因果關係，亦不
    可歸責於被告。
　㈣從而，被告於締潔公司網站植入「小白犬維納斯SPA美體美容
    工作室」之訊息以增加瀏覽量之行為不構成侵權行為，已如
    前述，則原告縱受有前揭損害，亦不可歸責於被告，故原告
    主張被告應賠償其2個月無法工作之損失42,240元、找人寫
    訴訟狀支出10,000元、看醫生支出醫療費用5,000元，及交
    通費、電話費、影印費等支出3,000元，合計60,240元，僅
    請求賠償50,000元，洵屬無據。
五、綜上所述，原告據以提起本訴，請求被告給付50,000元，及
    自起訴狀繕本送達翌日起至清償日止，按週年利率5%計算之
    利息，為無理由，應予駁回。
六、本件事證已臻明確，兩造其餘攻擊防禦方法及證據，核與判
    決之結果，不生影響，爰不一一論列，併此敘明。
七、訴訟費用負擔之依據：民事訴訟法第78條。按適用小額訴訟
    程序事件法院為訴訟費用之裁判時，應確定其費用額，民事
    訴訟法第436條之19定有明文，爰依後附計算書確定本件訴
    訟費用額如主文第2項所示。
中　　華　　民　　國　　111 　年　　3 　　月　　16　　日
                  臺北簡易庭    法　官  葉藍鸚
訴訟費用計算書
項        目             金   額（新臺幣）        備  註
第一審裁判費   　 　　   1,000元              因訴訟救助
                                              暫免繳納
合　　　　計　　　       1,000元
附錄：
一、民事訴訟法第436條之24第2項：　　
　　對於小額程序之第一審裁判上訴或抗告，非以其違背法令為
    理由，不得為之。
二、民事訴訟法第436條之25：　　
　　上訴狀內應記載上訴理由，表明下列各款事項：
    ㈠原判決所違背之法令及其具體內容。
    ㈡依訴訟資料可認為原判決有違背法令之具體事實。
以上正本係照原本作成。
如不服本判決，須以違背法令為理由，應於判決送達後20日內向
本庭提出上訴狀（須按他造當事人之人數附繕本）。如委任律師
提起上訴者，應一併繳納上訴審裁判費。
中　　華　　民　　國　　111 　年　　3 　　月　　16　　日
                                書記官  林錫欽